

# Marley Apong Développeur web

marlexapong90@gmail.com

http://bai-finance.rf.gd/Myporfolio

+237 6 55 37 14 20

🏠 japoma Douala

O Douala, Yaounde

@amatutoriel

@Marley Apong

@MarleyApong

#### À propos

Développeur web depuis 3 ans, je sais me démarquer par mon leadership et mon sens de la communication. Mon expérience m'a aussi appris à m'adapter sans cesse puisque le milieu des technologies de l'information est en constante évolution. Je cherche à rejoindre votre entreprise afin de partager avec vous mon savoir-faire et ma passion pour les TI.

#### **Diplômes et Formations**

#### Licence en Génie logiciel

Depuis octobre Institut Universitaire des Technologies Ndogbong 2023 Douala-Cameroun

#### Bts en Génie logiciel

D'octobre 2022 à Institut Universitaire du Golfe de guinée Pk8 juillet 2023 Douala-Cameroun

## Attestation de fin de formation en développement web (Wordpress, Bootstrap)

De juillet 2022 à septembre Group BBP Ndokoti Doula-2022 Cameroun

## Attestation de fin de formation en maintenance des sytèmes informatiques

De juin 2018 à août LT Computer Service Akwa Douala-2018 Cameroun

#### **Expériences professionnelles**

#### Développeur front-end

Depuis septembre 2023 **All Height Corp** Akwa Douala-Cameroun Développement d'une application front-end avec React js qui intérragira avec une api Spring boot de gestion pour le contrôle de pension dans un établissement scolaire (Tankou)

### Né le 24/01/2003

**C**amerounais

■ Télétravail ou présentiel

Célibataire

#### Langues

**Espagnol** 

**Anglais** 

Français

#### **Atouts**

**Gestion du stress** 

Sens du travail

Esprit d'équipe

#### Références

#### **Kuete LIBHERE**

Entrepreneur, All Height liberhekuete@allhcorp.com, +237 656 015 981

#### **Expériences professionnelles**

#### Développeur full-stack

De janvier 2023 à avril 2023 **Group BBP** Ndokoti Douala-Cameroun Developpement d'une application web de gestion d'une microfinance cas : de l'entreprise BAI-FINANCE avec php

#### Développeur Back-end

D'octobre 2022 à décembre 2023 Action IEC Douala-Cameroun Développement d'une API pour la gestion d'un site de blog. J'avais pour tâche de mettre sur pied un Dashboard pour l'ajout, suppression et le traitement des articles avec php.

#### Développeur full-stack

D'avril 2023 à juin 2023 **SA'A Djamen** Douala-Cameroun Développement d'un site pour la récupération des informations sur les futurs étudiant(e)s pour la semaine des métiers. Les informations stockées dans une base de données pour traitement avec php; Bootstrap.

#### **Compétences Informatique**

**NEXT JS** 

4/10

**EXPRESS JS** 

7/10

**REACT JS** 

8/10

**JQUERY** 

5/10

**BOOTSTRAP** 

6/10

PHP

7/10

**JAVASCRIPT** 

7/10

**SASS** 

8/10

CSS

7/10

**HTML** 

8/10

#### Centres d'intérêt

#### Loisirs

Visionner, surfer, Programmer.

#### **Voyages**

Cameroun (Bafoussam, Edéa).

#### Sport

Jeux vidéo, football